臺灣彰化地方法院民事裁定　　　　　 100年度消債抗字第14號
抗　告　人　何雲飛
上列抗告人因消費者債務清理條例事件，聲請更生，對於中華民
國100年5月2日100年度消債更字第6號民事裁定，提起抗告，本
院裁定如下：
    主  文
抗告駁回。
抗告程序費用新台幣壹仟元由聲請人負擔。
    理  由
一、抗告人抗告意旨略以：抗告人於民國 (下同)99 年10月間聲
    請更生，裁定於100年2月17日送達，惟抗告人並未收到任何
    通知，亦未收到掛號信，原裁定以抗告人有按時繳交協商款
    項，應有繳款能力而駁回更生聲請，請再為審核，又抗告人
    97 、98、99年度幾乎沒有收入，尚須扶養子女，實無力清
    償債務，又於4月份時前往彰化市公所法扶諮詢相關法律問
    題，致無法領取全勤獎金新台幣 (下同)1,200 元。另按消
    費者債務清理條例第11條規定，抗告由管轄之地方法院合議
    庭裁定之，何以抗告人之抗告皆為同一法官裁定？又，裁定
    表示抗告人聲請更生程序不符消費者債務條例第151條規定
    之要件，抗告人再為陳明，抗告人積欠債務包含利息及本金
    超過500萬元，債權人約15間銀行，而有協商之銀行僅9間，
    其餘債權都轉讓予資產管理公司，而無法納入協商，為表現
    還款誠意，抗告人99年12月、100年1月皆按時繳納協商款項
    5,000元，而遭原裁定之法官誤解有還款能力，實因尚有近
    200萬之債務不在協商範圍內，再者裁定書以抗告人之薪資
    扣除每月生活開支及子女扶養費後，尚餘6,763元，繳納協
    商款項後，剩餘1,763元，無法再清償為協商之債務，抗告
    人僅係工廠作業員，有還款誠意，但無還款能力，有不可歸
    責事由，致履行有重大困難，符合消費者債務清理條例第
    151條第5項之要件，請求再為審核聲請資料等語。
二、按提起抗告，應於裁定送達後10日之不變期間內為之；提起
    抗告，如逾抗告期間，原法院應以裁定駁回之，民事訴訟法
    第487 條前段、第495條之1、第442條第1項分別定有明文，
    此於更生程序準用之，消費者債務清理法第15條亦定有明文
    。次按，當事人不在法院所在地住居者，計算法定期間，應
    扣除其在途之期間，民事訴訟法第162條第1項前段定有明文
    。又當事人居住於臺灣彰化地方法院管轄區域內，而非居住
    於該院所在地即員林鎮者，依法加計在途期間2日，法院訴
    訟當事人在途期間標準第2條第1款亦有規定。
三、經查：抗告人聲請更生事件業於100年2月11日由原法院裁定
    駁回，並於同年月17日寄存送達於中正派出所，有送達證書
    附卷可憑，依民事訴訟法第138條第2項規定，自寄存之日起
    ，經十日發生效力。是抗告期間加計在途期間後，應於100
    年3月14日屆滿，惟抗告人遲至100年4月16日始提起抗告，
    已逾抗告期間，原法院於100年5月2日以上開理由裁定駁回
    抗告人之抗告，依上開法律規定並無不當，抗告人提起本件
    抗告，請求廢棄原駁回更生聲請之裁定，其抗告即為無理由
    ，亦非合法，應予駁回。
四、結論：本件抗告為無理由，依消費者債務清理條例第11條第
    2項、第15條、民事訴訟法第495條之1第1項、第449條第1項
    、第95條、第78條裁定如主文。
中    華    民    國   100    年    6     月    20    日
              民事第二庭   審判長 法  官  李言孫
                                  法  官  施錫輝
                                  法  官  尚安雅
上為正本係照原本作成。
如不服本裁定，應於裁定送達後10日內，以書狀向本院提出抗告
，並繳納抗告費新臺幣1千元。
中    華    民    國   100    年    6     月    20    日
                            書  記  官  林曉汾